臺灣桃園地方法院刑事判決　　　　　 110年度交簡上字第93號
上　訴　人
即　被　告　李世金


上列上訴人即被告因公共危險案件，不服本院中華民國110年1月
29日110 年度壢交簡字第108 號刑事簡易判決（聲請簡易判決處
刑案號：臺灣桃園地方檢察署109 年度速偵字第7162號），提起
上訴，本院管轄之第二審合議庭判決如下：
    主  文
原判決撤銷。
李世金犯刑法第185 條之3 第1 項第1 款之罪，處有期徒刑肆月
，如易科罰金，以新臺幣壹仟元折算壹日。
    事實及理由
一、本案犯罪事實及證據，除證據部分補充「被告李世金於本院
    審理時之自白」外，其餘均引用如附件原審刑事簡易判決書
    之記載。
二、核被告所為，係犯刑法第185 條之3 第1 項第1 款之罪。原
    審以被告所犯事證明確，予以論罪科刑，固非無見。惟查：
（一）
  １、按刑之執行，本質上屬司法行政之一環，原則上應由檢察
      官指揮之，此觀刑事訴訟法第457 條第1 項前段規定甚明
      。而有關刑之執行順序，依同法第459 條規定，2 以上主
      刑之執行，除罰金外，應先執行其重者，但有必要時，檢
      察官得命先執行他刑。參諸刑法第42條第1 項、第2 項及
      第46條第1 項等規定，亦僅規範罰金應完納之時間及不完
      納者之執行問題，並未涉及罰金刑與其他主刑之執行順序
      ，則罰金與其他主刑之執行，因互無衝突，檢察官自得斟
      酌諸如行刑權時效是否即將消滅等各項情形，以決定罰金
      刑係於其他主刑之前或後、或與之同時執行之。故受刑人
      如未繳納罰金而須易服勞役者，執行檢察官自亦得決定先
      行執行之，或插接在有期徒刑執行之中，或於徒刑執行完
      畢後再接續執行。此項指揮執行裁量權之行使，乃基於刑
      事訴訟法之明示授權，檢察官基於行政目的，自由斟酌正
      確、適當之執行方式，倘無裁量濫用、逾越裁量情事或牴
      觸法律授權目的或摻雜與授權意旨不相關因素之考量，即
      屬合法。
  ２、而依刑法第41條第1 項規定得易科罰金而未聲請易科罰金
      者，得以提供社會勞動6 小時折算1 日，易服社會勞動；
      罰金易服勞役，除有下列情形之一者外，得以提供社會勞
      動6 小時折算1 日，易服社會勞動，刑法第41條第2 項、
      第42條之1 第1 項分別定有明文。
  ３、此外，刑法第47條第1 項規定「受徒刑之執行完畢，或一
      部之執行而赦免後，5 年以內故意再犯有期徒刑以上之罪
      者，為累犯，加重本刑至1 ∕2 」，此所謂「受徒刑之執
      行完畢」，除在監獄執行期滿者外，如屬易服社會勞動之
      執行，須於實際履行易服社會勞動之時數時，始能謂已執
      行完畢。
（二）經查：
  １、被告前因酒駕之公共危險案件，經本院以104 年度壢交簡
      字第958 號刑事簡易判決判處有期徒刑2 月，併科罰金新
      臺幣（下同）2 萬元，有期徒刑如易科罰金，罰金如易服
      勞役，均以1,000 元折算1 日確定（下稱前案），經臺灣
      桃園地方檢察署（下稱桃園地檢署）檢察官以刑期總日數
      82日，核准易服社會勞動492 小時，被告於民國104 年12
      月18日履行完畢乙節，有桃園地檢署檢察官104 年執乙字
      第8740號易服社會勞動指揮書、辦理社會勞動工作日誌及
      臺灣高等法院被告前案紀錄表在卷可佐。
  ２、又前案檢察官核准被告易服社會勞動，並未區分徒刑、併
      科罰金部分，而係以同一張易服社會勞動指揮書執行之，
      有前開易服社會勞動指揮書及桃園地檢署傳真在卷足參，
      是自難憑該易服社會勞動指揮書得知前案併科罰金部分係
      於徒刑之前或後、或與之同時執行之。
  ３、倘認前案係先執行被告有期徒刑2 月部分，則被告於實際
      履行易服社會勞動之372 小時（492 –120 ＝372 ）時數
      時，即已執行完畢，是被告徒刑部分業於104 年11月25日
      履行完成，此有桃園地檢署辦理社會勞動工作日誌在卷可
      證；若認係先執行被告併科罰金部分，則被告於履行易服
      社會勞動之492 小時時數時，其徒刑部分方算履行完成，
      亦即被告於104 年12月18日徒刑部分方履行完成。
  ４、被告於前案究竟先執行有期徒刑或併科罰金部分，將影響
      被告本案是否為前案執行完畢後之5 年內再犯，若認先執
      行有期徒刑部分，本案被告於109 年12月17日酒後騎車，
      並非前案104 年11月25日執行完畢後之5 年內再犯，自不
      構成累犯；反之，則會構成累犯。既然檢察官於前案並未
      區分執行併科罰金、徒刑部分之執行先後，自應為有利於
      被告之認定，而認被告前案係先執行有期徒刑部分，且徒
      刑部分已於104 年11月25日執行完成，是本案被告並非於
      前案徒刑執行完畢後之5 年內再犯，不符合累犯要件。原
      審判決誤論以累犯，並加重其刑，尚有未恰。
  ５、是被告上訴意旨主張本案行為時距前案行為時逾5 年，其
      不成立累犯云云，誤解累犯係以前案執行完畢後，而非前
      案行為後，5 年內故意再犯有期徒刑以上之罪而論，固無
      理由，惟原審判決既有上開可議之處，仍屬無可維持，爰
      予撤銷改判。
三、爰審酌被告前於91年、104 年已有酒後騎車經法院分別判處
    拘役25日、有期徒刑2 月併罰金2 萬元確定之前案紀錄，其
    明知酒精成分對人之意識控制能力具有不良影響，飲酒後會
    導致對週遭事物之辨識及反應能力較平常狀況薄弱，仍於飲
    酒後騎乘普通重型機車上路，罔顧自己生命、身體及公眾往
    來之交通安全，兼衡其犯罪後坦承犯行之態度、自陳高職畢
    業之智識程度、家庭經濟狀況勉持、吐氣酒精濃度超過法定
    標準值之程度等一切情狀，量處如主文所示之刑，並諭知如
    易科罰金之折算標準，以示懲儆。
四、依刑事訴訟法第455 條之1 第1 項、第3 項、第369 條第1
    項前段、第364 條、第299 條第1 項前段，判決如主文。
本案經檢察官鄧瑋琪聲請簡易判決處刑，檢察官洪鈺勛到庭執行
職務。
中    華    民    國   110    年    11    月    19    日
                  刑事第十三庭審判長法  官  潘怡華
                                    法  官  簡方毅
                                    法  官  王兆琳
以上正本證明與原本無異。
不得上訴。
                                    書記官  鄭哲霖
中    華    民    國   110    年    11    月    19    日
附錄論罪科刑法條全文：
刑法第185條之3
駕駛動力交通工具而有下列情形之一者，處2 年以下有期徒刑，
得併科20萬元以下罰金：
一、吐氣所含酒精濃度達每公升0.25毫克或血液中酒精濃度達0.
    05％以上。
二、有前款以外之其他情事足認服用酒類或其他相類之物，致不
    能安全駕駛。
三、服用毒品、麻醉藥品或其他相類之物，致不能安全駕駛。
因而致人於死者，處3 年以上10年以下有期徒刑；致重傷者，處
1 年以上7 年以下有期徒刑。
曾犯本條或陸海空軍刑法第54條之罪，經有罪判決確定或經緩起
訴處分確定，於5 年內再犯第1 項之罪因而致人於死者，處無期
徒刑或5 年以上有期徒刑；致重傷者，處3 年以上10年以下有期
徒刑。
　
附件：
臺灣桃園地方法院刑事簡易判決      110年度壢交簡字第108號
聲  請  人  臺灣桃園地方檢察署檢察官
被      告  李世金  男  （民國00年0月00日生）
                    身分證統一編號：Z000000000號
                    住桃園市○○區○○路0段000巷0號
上列被告因公共危險案件，經檢察官聲請以簡易判決處刑（109
年度速偵字第7162號），本院判決如下：
    主  文
李世金犯不能安全駕駛動力交通工具罪，累犯，處有期徒刑伍月
，如易科罰金以新臺幣壹仟元折算壹日。
    事實及理由
一、本案犯罪事實、證據及應適用之法條，除更正並補充如下外
    ，餘均引用檢察官聲請簡易判決處刑書之記載（如附件）。
二、⑴被告雖於警詢辯稱：被害人池振豪緊急煞車，伊要閃他，
    然因伊之機車太老舊煞不住，才追撞被害人車輛云云，又於
    內勤偵訊辯稱：伊行經案發地點，被害人直接切過來，伊煞
    不住，伊沒有撞他，伊脊椎受傷，不敢騎快云云。惟查：經
    本院依職權勘驗路口監視器檔案，勘驗結果如下「被告與被
    害人騎車速度均甚快，被害人約時速五十餘公里，被告更甚
    於此（無法遽斷車速），在未過斑馬線前迄至車禍發生，被
    告均騎在被害人正後方，因被告車速比被害人快甚多，二人
    間之距離很快被拉近，被害人所駕機車甫駛越斑馬線即遭被
    告追撞，追撞前，被害人所駕機車始終以相同之速度直行，
    並無被告所稱之緊急煞車，亦無如被告所言之內切或外切。
    如勘驗照片1 至4 。」有本院勘驗筆錄可憑。是以，被告上
    開所辯不但相互矛盾，且明顯與客觀事實不符，其辯詞完全
    無從憑採。被告既無故自後方追撞被害人，可見本件車禍顯
    係因被告酒後駕車之注意力、操控力下降所引致，是本件車
    禍當為本件量刑因子，被告上開辯詞無非避重就輕之詞。⑵
    被告曾於91年間犯不能安全駕駛動力交通工具罪，經判處拘
    役25日確定。又於104 年間犯同罪，經本院判處有期徒刑2
    月併科罰金新臺幣20,000元確定，甫於104 年12月18日易服
    社會勞動完畢，有臺灣高等法院被告前案紀錄表乙份在卷可
    稽，於本件構成累犯。⑶就司法院大法官會議釋字第775 號
    解釋所命累犯是否應加重之個案衡量部分：被告構成累犯之
    前科之罪名與本罪罪名相同，既於本件構成累犯，依個案衡
    量，自應依刑法第47條第1 項規定加重之。⑷審酌被告於飲
    用酒類後，在不能安全駕駛之情形下，仍貿然駕駛重型機車
    上路，危及道路交通安全，本件且已致生上開事故，並致己
    及被害人受傷，並兼衡被告被查獲後經測得之呼氣所含酒精
    成分為每公升0.58毫克，被告於本件係屬第三犯不能安全駕
    駛動力交通工具之公共危險罪等一切情狀，量處如主文所示
    之刑，並諭知易科罰金之折算標準。
三、依刑事訴訟法第449 條第1 項前段、第3 項、第454 條第2
    項，刑法第185 條之3 第1 項第1 款、第47條第1 項、第41
    條第1 項前段，刑法施行法第1 條之1 第1 項，逕以簡易判
    決處刑如主文。
四、如不服本判決，應於判決送達後20日內，向本院提出上訴狀
    （應附繕本），上訴於本院合議庭。
中    華    民    國   110    年    1     月    29    日
                    中壢簡易庭法  官  曾雨明
以上正本證明與原本無異。
如不服本判決，應於判決送達後20日內向本院提出上訴狀（應附
繕本）。
                              書記官  劉貞儀
中    華    民    國   110    年    2     月    2     日
附錄本案論罪科刑依據之法條：
刑法第185 條之3第1項：
駕駛動力交通工具而有下列情形之一者，處2 年以下有期徒刑，
得併科20萬元以下罰金：
一、吐氣所含酒精濃度達每公升零點二五毫克或血液中酒精濃度
    達百分之零點零五以上。
二、有前款以外之其他情事足認服用酒類或其他相類之物，致不
    能安全駕駛。
三、服用毒品、麻醉藥品或其他相類之物，致不能安全駕駛。
附件：
臺灣桃園地方檢察署檢察官聲請簡易判決處刑書
                                   109年度速偵字第7162號
    被      告  李世金  男  54歲（民國00年0月00日生）
                        住桃園市○○區○○路0段000巷0號
                        國民身分證統一編號：Z000000000號
上列被告因公共危險案件，業經偵查終結，認為宜聲請以簡易判
決處刑，茲將犯罪事實及證據並所犯法條分敘如下：
        犯罪事實
一、李世金自民國109 年12月17日中午某時許，在桃園市○○區
    ○○路0 段000 巷0 號住處飲用米酒，明知飲酒後仍處於不
    得駕駛動力交通工具之程度，仍基於酒後駕駛動力交通工具
    之犯意，旋自上址騎乘車牌號碼000-000 號普通重型機車離
    去。嗣於同日下午1 時6 分許，在桃園市○鎮區○○路000
    號前，因注意力及反應能力受體內酒精成分影響而降低，不
    慎與池振豪騎乘車牌號碼000-000 號普通重型機車發生碰撞
    ，使李世金與池振豪均受有傷害（過失傷害部分均未據告訴
    ），嗣經警到場處理，於同日下午1 時24分許，測得其吐氣
    所含酒精濃度達每公升0.58毫克。
二、案經桃園市政府警察局平鎮分局報告偵辦。
        證據並所犯法條
一、上揭犯罪事實，業據被告李世金於警詢及偵訊中坦承不諱，
    核與證人池振豪於警詢時之證述情節相符，並有酒精測試紀
    錄表、桃園市政府警察局舉發違反道路交通管理事件通知單
    、道路交通事故現場圖、道路交通事故調查報告表（一）（
    二）及現場照片等在卷可稽，被告犯嫌堪以認定。
二、核被告所為，係犯刑法第185 條之3 第1 項第1 款之公共危
    險罪嫌。
三、依刑事訴訟法第451條第1項聲請逕以簡易判決處刑。
    此  致
臺灣桃園地方法院
中    華    民    國    109   年    12    月    21    日
                              檢  察  官  鄧  瑋  琪
本件證明與原本無異
中    華    民    國    110   年     1   月     5     日
                              書  記  官  利  冠  頴
附記事項：
本件係依刑事訴訟法簡易程式辦理，法院簡易庭得不傳喚被告、
輔佐人、告訴人、告發人等出庭即以簡易判決處刑；被告、被害
人、告訴人等對告訴乃論案件如已達成民事和解而要撤回告訴或
對非告訴乃論案件認有受傳喚到庭陳述意見之必要時，請即另以
書狀向簡易法庭陳述或請求傳訊。
所犯法條：
中華民國刑法第185條之3第1項第1款
駕駛動力交通工具而有下列情形之一者，處2 年以下有期徒刑，
得併科20萬元以下罰金：
一、吐氣所含酒精濃度達每公升零點二五毫克或血液中酒精濃度
    達百分之零點零五以上。